臺灣臺中地方法院刑事判決　　　　　　　　　　　　　九十四年度訴字第四七九號
　　公　訴　人　臺灣臺中地方法院檢察署檢察官
　　被　　　告　甲○○
右列被告因違反毒品危害防制條例案件，經檢察官提起公訴（九十四年度毒偵字第三
九一號）暨移
    主  文
甲○○連續施用第一級毒品，處有期徒刑拾壹月，扣案第一級毒品海洛因壹包（淨重
：零點壹貳公克），沒收銷燬之。
    事  實
一、甲○○前曾因施用毒品案件，經送觀察、勒戒後，認無繼續施用毒品傾向，經臺
    灣臺中地方法院檢察署檢察官於民國九十年一月四日，以八十九年度毒偵字第七
    七八九號為不起訴處分，復於九十年一月五日執行完畢釋放。詎仍不知戒絕，於
    觀察、勒戒執行完畢釋放後五年內，竟基於施用第一級毒品之概括犯意，連續先
    於九十四年一月十一日十二時許，在臺中縣豐原市○○路三七巷五號住處，以將
    海洛因羼入香菸內，點火吸食之方式，施用第一級毒品海洛因一次；復於九十四
    年一月十二日因前開施用毒品海洛因為警查獲，經臺灣臺中地方法院檢察署檢察
    官諭知交保飭回後，至九十四年一月十三日九時四十分許為警持本院核發之搜索
    票，在臺中縣豐原市○○路三七巷五號搜索之期間內某時，在不詳地點，以不詳
    之方式，施用第一級毒品海洛因一次。嗣先於九十四年一月十二日十時五十分許
    ，在臺中縣豐原市○○路四六八號前為警查獲，並扣得甲○○所有之含第一級毒
    品海洛因一包（淨重：○點一二公克）；再於九十四年一月十三日九時四十分許
    ，為警在臺中縣豐原市○○路三七巷五號住處查獲。
二、案經臺中縣警察局移送臺灣臺中地方法院檢察署檢察官偵查起訴及併案審理。
    理  由
一、訊據被告甲○○固坦承於九十四年一月十一日十二時許，施用第一級毒品海洛因
    一次等事實，惟矢口否認有何於九十四年一月十二日，因施用毒品海洛因為警查
    獲，送臺灣臺中地方法院檢察署，經檢察官諭知交保飭回後，至九十四年一月十
    三日九時四十分許，復為警持本院核發之搜索票查獲止之期間內某時，在不詳地
    點，以不詳之方式，施用第一級毒品海洛因一次之犯行，辯稱：九十四年一月十
    二日為警查獲時，所扣得之毒品海洛因並非伊所有用以施用之毒品；伊僅有於九
    十四年一月十一日十二時許施用海洛因一次，而九十四年一月十三日九時四十分
    許，為警持本院核發之搜索票查獲時之驗尿報告有嗎啡之反應，應係九十四年一
    月十一日施用之結果云云。惟查：
(一)、被告於九十四年一月十一日十二時許施用第一級毒品海洛因一次之部分：此部分
    之事實，業據被告甲○○於本院審理時坦承不諱，且被告為警查獲後，經採集其
    尿液送驗結果係呈嗎啡陽性反應，有詮昕科技股份有限公司濫用藥物尿液檢驗報
    告一份在卷可稽（九十四年度毒偵字第三九一號卷第二十三頁、本院卷第二十頁
    ），又扣案之白色粉末一包（淨重：○點一二公克）經送法務部調查局鑑驗之結
    果，含有第一級毒品海洛因之成分，此亦有法務部調查局九十四年三月二十二日
    調科壹字第一二○○一五四二八號鑑定通知書一紙（本院卷第五十九頁）在卷可
    稽，足認被告自白與事實相符。被告雖曾於本院準備程序時稱其施用海洛因之時
    間係於九十四年一月十二日八時許，核與其於本院審理時所述係於九十四年一月
    十一日十二時許施用之時點不同。惟按施用一次劑量的海洛因毒品，在二十四小
    時內百分之八十的代謝物會排入尿液中。換言之，施用海洛因毒品二十四小時後
    ，尿液中將可能僅檢出小量嗎啡，此有法務部調查局九十四年三月二十五日調科
    壹字第０九四六二一００六五０號、九十四年四月十一日調科壹字第０九四六二
    一００六六０號函及其檢附之相關研究資料（本院卷第六十頁、第六十八頁）在
    卷可參。而被告於九十四年一月十二日十時五十分為警查獲，經警於同日十一時
    許採集其尿液檢驗之結果，其尿液中每毫升僅含有嗎啡一千九百八十九微毫克，
    故依前開海洛因於體內代謝過程之說明，應以被告於本院審理時所述，其施用海
    洛因之時點應係於九十四年一月十一日十二時許較為可採，併此敘明。另被告否
    認該扣案之第一級毒品海洛因一包（淨重：○點一二公克）係其所有。惟被告於
    偵查中，檢察官訊問時即已坦認前開扣案毒品海洛因係其所有（九十四年度毒偵
    字第三九一號卷第三十八頁）。再參酌臺中縣警察局少年警察隊於九十四年一月
    十二日十時五十分許，在臺中縣豐原市○○路四六八號前查獲被告之現場照片所
    示（九十四年度毒偵字第三九一號卷第三十三頁），該扣案之第一級毒品海洛因
    一包（驗後淨重：○點一二公克）查獲之位置，係位於被告所騎乘為警攔停之車
    牌號碼ＶＱＺ－八七二號輕型機車旁之慢車道上。然在政府大力查緝毒品之政策
    下，衡情當無可能於市區○路上，隨處可見遺留毒品於地上。而依前述被告為警
    攔停時，所騎乘機車停放之位置與查獲扣案毒品之相關位置，亦足推知該毒品應
    係被告所有。是以，被告所辯該毒品非其所有，顯係事後卸責之詞，不足採信。
(二)、被告於九十四年一月十二日因施用毒品海洛因為警查獲，送臺灣臺中地方法院檢
    察署，經檢察官諭知交保飭回後，至九十四年一月十三日九時四十分許復為警持
    本院核發之搜索票查獲止之期間內某時，施用第一級毒品海洛因之部分：被告雖
    以前詞置辯，惟被告於九十四年一月十三日九時四十分為警查獲後，經於同日十
    二時二十分許採集其尿液送驗結果係呈嗎啡陽性反應，有詮昕科技股份有限公司
    濫用藥物尿液檢驗報告一份在卷可稽（本院卷第二十頁）。依前開尿液檢驗報告
    所載，其尿液中嗎啡之含量高達，每毫升二萬零六百四十微毫克。經本院將前開
    被告先後二次驗尿之結果（即分別於九十四年一月十二日與九十四年一月十三日
    為警查獲之驗尿報告），函詢法務部調查局，請其研判是否為同一次施用海洛因
    所產生之代謝結果。經其函覆：「..經查閱一九八六年Clark' Isolation and
    Identification of Drugs，書中指出施用一次劑量的海洛因毒品，在二十四小
    時內百分之八十的代謝物會排入尿液中。換言之，施用海洛因毒品二十四小時後
    ，尿液中將可能僅檢出小量嗎啡。本局相關研究報告，檢出結果亦發現有類同情
    形。..設若被告只於九十四年一月十一日施用一次海洛因毒品，應不致檢出第二
    次採尿之尿液檢驗結果（嗎啡含量為20640ng/ml）。」，此有法務部調查局九十
    四年三月二十五日調科壹字第０九四六二一００六五０號、九十四年四月十一日
    調科壹字第０九四六二一００六六０號函及其檢附之相關研究資料（本院卷第六
    十頁、第六十八頁）在卷可參。是依前開說明被告所辯其於九十四年一月十二日
    交保後未再施用毒品海洛因云云，顯非事實。
(三)、綜上所述，被告前開所辯，皆顯係事後卸責之詞，不足採信。本案事證明確，被
    告犯行堪以認定。
二、被告曾因施用毒品案件，經法院裁定送觀察、勒戒後，認無繼續施用毒品傾向，
    甫於九十年一月五日執行完畢釋放等情，此有臺灣臺中地方法院檢察署刑案資料
    查註紀錄表、全國施用毒品案件紀錄表及臺灣高等法院被告全國前案紀錄表在卷
    可稽，被告於前開觀察、勒戒執行完畢釋放後五年內，再犯本案施用毒品之犯行
    ，依毒品危害防制條例第二十三條第二項之規定，自應依法論科。
三、核被告所為，係犯毒品危害防制條例第十條第一項之施用第一級毒品罪。其於施
    用第一級毒品前後持有第一級毒品之低度行為，為施用之高度行為所吸收，不另
    論罪。被告先後二次施用第一級毒品海洛因犯行，時間緊接，犯罪構成要件相同
    ，顯係基於概括犯意為之，應依連續犯之規定論以一罪，並加重其刑。公訴人雖
    僅就被告於九十四年一月十一日十二時許，施用第一級毒品海洛因一次之犯行提
    起公訴，惟被告其餘施用海洛因之犯行（九十四年度毒偵字第一三六六號移送併
    辦部分）與業據起訴經判決有罪部分有連續犯之裁判上之一罪關係，為起訴效力
    所及，本院自得併予審理。另起訴書雖載被告施用毒品之期間係九十三年四月間
    起至九十四年一月十一日止，惟九十三年四月間起至九十四年一月十日止之施用
    毒品之犯罪事實，僅有被告於偵查中之自白，且被告於本院審理時亦否認自九十
    四年四月間起至九十四年一月十日止曾施用毒品海洛因，復無其他積極證據足資
    證明被告此部分之犯行，而此部分之犯行業經公訴人於本院審理時當庭減縮犯罪
    事實，故原起訴書所載被告於九十三年四月間起至九十四年一月十日止施用第一
    級毒品之部分，本院自無庸審酌，附此敘明。爰審酌被告曾因施用毒品經觀察勒
    戒後，仍施用毒品不輟，及其施用毒品除戕害自身健康外，併對社會秩序產生不
    良影響，與其施用之次數，暨其犯後猶否認部分犯行，犯後態度非佳等一切情狀
    ，量處如主文所示之刑。扣案之第一級毒品海洛因一包（淨重：○點一二公克）
    為本案查獲之毒品，應依毒品危害防制條例第十八條第一項前段之規定，宣告沒
    收銷燬之。
據上論斷，應依刑事訴訟法第二百九十九條第一項前段，毒品危害防制條例第十條第
一項、第十八條第一項前段，刑法第十一條、第五十六條，判決如主文。
本案經檢察官李斌到庭執行職務。
中      華      民      國      九十四    年    五    月      十二     日
                                臺灣臺中地方法院刑事第十四庭
                                    審判長法  官  楊  真  明
                                          法  官  陳      葳
                                          法  官  劉  逸  成
右正本證明與原本無異。
如不服本判決，應於送達後十日內向本院提出上訴狀（須附繕本），上訴於臺灣高等
法院臺中分院。
                                          書記官
中      華      民      國      九十四    年    五    月      十三     日
附錄論罪科刑法條
毒品危害防制條例第十條
施用第一級毒品者，處六月以上五年以下有期徒刑。
施用第二級毒品者，處三年以下有期徒刑。
